臺灣宜蘭地方法院刑事判決　　　　　　　　　　　　　　九十年度訴字第四二五號
　　公　訴　人　臺灣宜蘭地方法院檢察署檢察官
　　被　　　告　乙○○
　　選任辯護人　李秋銘
　　　　　　　　柯士斌
　　　　　　　　黃豪志
　　被　　　告　辛○○
右列被告因違反貪污治罪條例案件，經檢察官提起公訴（八十九年度偵字第一０一九
號、第一七七一號，本院判決如左：
    主  文
乙○○連續依據法令從事公務之人員，對於違背職務之行為，收受賄賂，處有期徒刑
拾貳年，褫奪公權捌年，所得財物新台幣拾萬陸仟柒佰陸拾柒元沒收。
辛○○共同連續不具依據法令從事公務之人員之身分而對於依據法令從事公務之人員
，關於違背職務之行為，交付賄賂，免除其刑。
    事  實
一、乙○○係臺灣宜蘭監獄戒護科管理員，依監獄組織條例第七條第八、九款規定，
    掌理關於接見、發售書信及送入物品及舍監、工場之查察、管理及身體、物品搜
    檢之處理事項，係依據法令從事公務之人員。辛○○前因公共危險等案件，為臺
    灣臺北地方法院判處有期徒刑四年，後因他案接續執行，應執行有期徒刑四年三
    月二十二日，於民國八十六年九月二十三日進入臺灣宜蘭監獄「義二舍」執行，
    至八十九年三月二十七日因縮短刑期假釋出監。乙○○職司獄政管理，竟違反「
    監所管理人員服勤應行注意事項」及「法務部所屬監獄、看守所、少年撫育院、
    少年觀護所查禁違禁品項目表」等相關行政命令之規定，自八十七年年底某日起
    ，利用擔任管理員負責舍房受刑人管理、戒護及教化之便，每隔數日提供香菸、
    檳榔，及於八十八年、八十九年農曆過年間，提供酒類等監所法令規定之違禁物
    品予當時在「義二舍」囚房服刑之受刑人辛○○吸食飲用，藉以建立情感。嗣於
    八十八年三月間起，並基於對違背職務行為收受賄賂之概括犯意，以對外欠款甚
    多，且屢為辛○○提供監獄違禁物食用為由，向辛○○借款新臺幣（下同）四十
    萬元，並提供不知情之友人癸○○於花蓮郵局第十九支所開立之一二００五二之
    三帳號予辛○○供作匯款之用，且均未約定利息及清償期；辛○○則以此委託乙○○協助夾帶現款進入監所，並基於對於依據法令執行職務之公務人員關於違背
    職務之行為交付賄賂之概括犯意，於附表各欄所示之時間，連續以匯款或郵寄匯
    票方式，委託不知情之兄長壬○○自其不知情之子曾志源因繼承遺產而於聯邦商
    業銀行開立之帳號000000000000號帳戶內，提領如附表所列之款項
    匯款至癸○○前開帳戶，及乙○○位於宜蘭縣蘇澳鎮新城里七鄰新昌新村九號住
    處，乙○○除因借款如附表編號一、二所示之款項共四十萬元，可取得以法定週
    年利率百分之五計算共計一萬六千七百六十七元之賄賂外，其餘附表編號三、四
    、五、六之款項則於乙○○夾帶入監獄交付辛○○時，每次由辛○○交付三萬元
    至一千元不等之款項，除委由乙○○代為購置血壓器、耳溫槍等生活用品，購物
    餘款則由乙○○收受供作夾帶金錢之代價，共約八萬元之賄賂。另於八十八年九
    月二十二日，辛○○再委請不知情之壬○○依其指示匯款五萬元至臺灣宜蘭監獄
    簽約廠商「群懋電子公司」（以下簡稱「群懋公司」）不知情之員工丙○○處（
    見附表編號七），亦由乙○○聯絡丙○○至約定地點拿取匯款後，先自行扣除一
    萬元以為代價，餘款四萬元則夾帶入監交付辛○○，而收受一萬元之賄賂。嗣因
    辛○○於八十九年三月二十七日假釋出獄後向乙○○催討借款不遂，乃於八十九
    年四月三日犯罪未被發覺前，主動以電話向臺灣宜蘭監獄告發，並於八十九年四
    月五日至法務部調查局宜蘭縣調查站向有偵查犯罪權限之人自首，並表示願意接
    受裁判。乙○○亦因此為臺灣宜蘭監獄記一大過處分，而於八十九年四月六日自
    行離職。
二、案經法務部調查局宜蘭縣調查站報請臺灣宜蘭地方法院檢察署檢察官偵查起訴。
    理  由
一、訊之被告辛○○對於右揭事實於偵查、本院調查、審理中均供承不諱，被告乙○○對於附表編號一、二之無償借款事實亦供認無訛，惟被告乙○○矢口否認有何
    對於違背職務之行為收受賄賂之事，並就附表編號三、四、五、六部分之事實，
    辯稱：八十八年、八十九年間，伊並未陸續提供香菸、檳榔等物與被告辛○○，
    亦未替辛○○購買酒類夾帶入監，八十八年十二月二十日、八十八年十二月二十
    八日、八十八年十一月一日各五萬元之匯款，及八十九年三月十日四萬元之匯款
    部分（即附表編號三、四、五、六）伊均有收到，辛○○要伊把收到的錢帶進去
    監獄，伊曾告訴他監獄要檢身，不能帶進去，後來伊問他這些錢要如何處理，他
    說要先放伊這裡，當作是借款，伊曾經要向他借錢，他沒有借，是這些錢匯入後
    不能帶入，他才把錢借給伊，監所管理員要全身檢查才能進去，很難夾帶東西，
    廠商進出只要抽檢，辛○○如果要拿錢，委託廠商更容易，伊要與受刑人接觸，
    需經過監獄檢身，或夜間排班才有辦法，故伊不可能將金錢夾帶入監交付他，而
    伊至今已陸續攤還四十餘萬元給他；另就附表編號七部分之事實辯稱：伊未到群
    懋公司向丙○○拿錢，伊不認識丙○○，不知丙○○為何這麼說云云。經查：
（一）被告乙○○自八十七年五月間轉任臺灣宜蘭監獄擔任戒護科科員，肩負舍房受
      刑人管理、戒護及教化之責，為依法執行職務之公務人員，有公務人員履歷表
      一份在卷足稽。而被告辛○○前因公共危險等案件，為臺灣臺北地方法院判處
      有期徒刑四年，後因他案接續執行，應執行有期徒刑四年三月二十二日，於八
      十六年九月二十三日進入臺灣宜蘭監獄「義二舍」執行，至八十九年三月二十
      七日因縮短刑期假釋出監，亦有受刑人身分簿、全國前案查註紀錄表各一件在
      卷可佐。被告乙○○於八十七底某日起，多次提供香菸、檳榔等物品，及於八
      十八年及八十九年農曆過年期間，多次提供酒類等物品以供當時正於所轄臺灣
      宜蘭監獄「義二舍」服刑之受刑人即被告辛○○食用等情，業據被告辛○○於
      調查局訊問中（見八十九年偵字第一七七一號卷（以下簡稱「第一七七號偵卷
      」）第十三頁、第十七頁、八十九年度偵字第一０一九號卷（以下簡稱「第一
      ０一九號偵卷」）第九十二頁）、偵查中（第一０一九號偵卷第一三五頁背面
      ）及本院審理中（見本院九十一年四月二十五日、九十一年五月九日、九十一
      年六月二十五日訊問筆錄）均供承不諱，並經證人即當時與辛○○於同一舍房
      服刑之受刑人子○○證述屬實（見第一七七號偵卷第一一七頁背面、第一一八
      頁）。另被告於案發之初，在監獄內基於基於自由意志下所繕寫之報告中亦自
      承曾陸陸續續帶給他檳榔、香菸、酒類（只有二次在過年的時候）等語（見第
      一０一九號偵卷第十六頁），雖被告於本院調查中否認報告之真實性，並稱係
      科長要其寫自白書及辭職書，離職後就沒有事等語，然證人即戒護科科長庚○○於本院調查中就被告乙○○書寫自白書之情形結證稱：當時是因為辛○○打
      電話到戒護科找我，說乙○○與他有糾紛，欠他的錢沒還，所以我找乙○○到
      戒護科說明與辛○○債務糾紛的始末，這份自白書是在宜蘭監獄裡面製作的，
      製作過程會同政風人員在場，全程約有六小時，期間乙○○行動自由，我們沒
      有干擾他，也沒有對他有其他的舉動，都是讓乙○○自己寫的，這份自白應該
      是出於他的自由意識，我們並沒有在旁邊等語（見本院九十一年五月九日訊問
      筆錄、偵字第一０一九號卷第一七八、一七九頁），且後亦經被告乙○○於本
      院審理中自承在政風室所言是事實，訪談紀錄也是事實等語（見本院九十一年
      六月二十五日訊問筆錄），足認被告乙○○於監獄中所製作之自白書，應與事
      實大致相符。又按「法務部所屬監獄、看守所、少年輔育院、少年觀護所查禁
      違禁品項目表」之規定，酒類及檳榔均為違禁品，受刑人不得食用，此有該項
      目表一紙存卷足查，且本院依職權函詢臺灣宜蘭監獄戒護區內管理相關事項，
      則函覆稱「本監管理員有吸煙者，每天准許攜帶香菸一包進入戒護區，檳榔、
      酒類則嚴禁吸入戒護區」，有監所九十一年二月二十六日宜監德戒字第０九一
      ００一０六八二號函一紙附卷可稽。且被告乙○○就是否替被告辛○○夾帶違
      禁品入監所，經送法務部調查局以「控制問題法」做測謊鑑定，）經測試結果
      呈情緒波動反應，認係說謊，此有該局八十九年六月十七日（八九）陸（三）
      字第八九一三００七六號鑑定通知書一紙附卷可參。是被告乙○○利用職務之
      便，夾帶超過限制數量之香菸及監獄內違禁品檳榔、酒類入戒護區供受刑人辛○○食用之情，堪予信實。
（二）被告乙○○於八十八年三月間某日，基於對違背職務行為收受賄賂之概括犯意
      ，以對外欠款甚多為由，向被告辛○○借款，而由被告辛○○囑託不知情之兄
      長壬○○於附表編號一、二所示之時間分別自辛○○之子曾志源於聯邦商業銀
      行開立之帳號000000000000號帳戶內，分別匯款三十萬元、十萬
      元至癸○○花蓮郵局第十九支所開立之一二００五二之三帳戶內，業據被告乙○○、辛○○於調查站訊問、偵查及本院審理中均坦認不諱，並有被告乙○○
      於八十九年四月三日於監所內基於自由意志下所繕寫之報告及臺灣宜蘭監獄政
      風室談話紀錄各一份可資參酌，且有曾志源、癸○○前開帳戶於八十八年四月
      一日及八十八年十二月十三日中，三十萬元及十萬元之交易紀錄、郵政國內匯
      款執據、被告辛○○簽名書立之協議書、辛○○與壬○○往來書信影本、被告
      乙○○親自書寫之癸○○前開帳號便條紙各一紙存卷可佐，同經證人即受託匯
      款人壬○○與受款人癸○○於調查站訊問、偵查及本院調查中結證屬實（見本
      院九十一年一月十一日、九十一年一月四日訊問筆錄）。而被告乙○○與辛○○間就此部分之借款均未約定利息及清償期一節，亦據二人於調查局訊問及本
      院調查審理中均陳述屬實，是被告乙○○因為被告辛○○夾帶右述違禁品進入
      戒護區之違背職務行為，而得自被告辛○○處獲取無償借款，按民法第二百零
      三條應付利息之債務，其利率未經約定，亦無法律可據者，週年利率為百分之
      五之規定，計算至八十九年四月五日被告辛○○調查局自首本件犯罪事實之日
      止，計收受賄賂一萬六千七百六十七元之事實，同堪認定。至公訴人以臺灣銀
      行消費性貸款牌告利率計算賄賂之價額部分，本院認近年利率多所浮動，以臺
      灣銀行牌告利率計算難認客觀，故改以法定利率計算此部分賄賂之價額，附此
      敘明。
（三）再者，被告辛○○委請壬○○自曾志源前開帳戶內，於八十八年十二月二十日
      、八十八年十二月二十八日，分別匯出五萬元、五萬元至癸○○前開帳戶，及
      於八十八年十一月一日及八十九年三月十日郵寄五萬元、四萬元匯票至被告乙○○住處（見附表編號三、四、五、六），再由被告乙○○夾帶入監，交付被
      告辛○○，而每次由被告辛○○交付被告乙○○三萬元至一千元不等之款項，
      委其代為購置生活用品，購物餘款則由乙○○收受供作夾帶金錢之代價，共收
      受不詳數目之賄賂等情，業據被告辛○○於調查站訊問、偵查中及本院調查、
      審理中均坦承不諱，核與證人癸○○、壬○○證述情節相符，並有郵政國內匯
      款收據四紙、壬○○與辛○○往來書信影本及曾志源前開帳戶於八十八年十二
      月二十日、八十八年十二月二十八日、八十八年十一月一日、八十九年三月十
      日及癸○○前開帳戶於八十八年十二月二十日、八十八年十二月二十八日之交
      易紀錄各一件可資佐憑。被告乙○○雖不否認收到前揭款項，惟辯稱此部分均
      係借款，並未夾帶入內交與被告辛○○，且進入監所需經檢身，並不可能有夾
      帶金錢之事云云。然詰之被告辛○○則於本院調查、審理中陳稱：被告乙○○
      確實有扣款，但是不是全部做為報酬，有的部分會拿去買東西，因為我的血壓
      有問題，而且經常耳鳴，所以要被告乙○○幫我買一些血壓器、耳溫槍還有酒
      類；被告乙○○都是在他晚上上班的時候，拿到我們的舍房給我，通常他們進
      入我們舍房只要經過主管的同意，不用搜身，所以才能如此夾帶（見本院九十
      一年四月二十五日訊問筆錄）；我在節慶的時候有與哥哥壬○○通話，確認有
      匯出款項，而我確實都有收到前開款項，但是被告乙○○沒有完全給我，我告
      訴他說可以先留下一部分在他那邊，我要買東西的時候，直接由他去買就可以
      ，可以不需要再拿錢給他，我有借錢給被告乙○○，我會在在收到錢之前告訴
      乙○○，可以先留下多少錢，也會告訴他留下的錢可以先自由使用，我並沒有
      每次先給他二萬元，有時給三萬元，有時給二萬元、五千元、一千元，給他的
      錢並不確定，也有沒給的時候，正確的金額我已經忘了，前開四次夾帶的十九
      萬中，我扣給他的錢就有十幾萬，不過不是每次給二萬元（見本院九十一年五
      月九日訊問筆錄）；有匯款的部分是五十九萬元．．夾帶的代價部分，不能算
      是借款．．扣了幾次我忘了等語（見本院九十一年六月二十五日訊問筆錄）。
      而被告辛○○就是否可能於監所中夾帶金錢或違禁品入監一事，亦陳稱：我確
      實有收到錢，不然酒類如何進來，而且被告乙○○確實有親手把錢交給我，被
      告乙○○承認在戒護的時候可以拿香菸給我，就有辦法拿錢（見本院九十一年
      五月九日訊問筆錄），被告乙○○有夾帶紅酒、檳榔等物品給我．．，這些東
      西不是小東西都能夾帶，金錢也是可以夾帶的等語（見本院九十一年六月二十
      五日訊問筆錄）。另本院依職權函詢監獄管理員進入戒護區之程序，臺灣宜蘭
      監獄雖函覆稱：「二、管理員進入戒護區需自動接受檢查，並由本間派員擔任
      檢查勤務，如對受檢查者，故意為不適當之檢查時，應依情節輕重，予以議處
      。四、非值勤人員不得進入與勤務無關之處所。」有前揭臺灣宜蘭監獄九十一
      年二月二十六日宜監德戒字第０九一００一０六八二號函可資佐憑，惟證人即
      戒護科科長庚○○於本院調查中亦坦認：在監所內，人犯活動的範圍都算是戒
      護區，在戒護區內，管理員與受刑人有直接接觸的機會；因為畢竟管理員是我
      們的同仁，我們不可能二十四小時限制他的自由，搜身的部分因為是同仁，我
      們不可能徹底搜身等語（見本院九十一年五月九日訊問筆錄），是管理員進入
      戒護區內與受刑人接觸時，並未經過徹底檢查，其夾帶金錢或違禁品入內交付
      受刑人之情形，並非全無可能，且特約廠商員工進出監所雖與受刑人接觸頻繁
      ，然監獄管理員既未經徹底檢查，且與受刑人朝夕相處，易生情感，則受刑人
      委由管理員夾帶金錢等物品進入戒護區亦與常情無違。又被告乙○○就是否從
      中或獲取金錢利益一節，送請法務部調查局為測謊鑑定，其測試結果亦呈情緒
      波動反應，認係說謊，同有前開法務部調查局鑑定通知書一紙存卷可佐，是被
      告乙○○利用管理戒護受刑人職務之便，以夾帶金錢進入監所交付被告辛○○
      之違背職務之行為，從中獲取部分金額供作夾帶之代價，而收受賄賂之犯行，
      堪予認定。惟此部分公訴人認被告乙○○係於每次夾帶金錢入監時，扣取二萬
      元做為代價，共收受八萬元之賄賂等情，本院訊之被告辛○○則陳稱每次扣款
      不一定，我有留一部分的錢在他身上，請他買東西，我所說的扣款並不包括要
      他買東西的部分等語（見本院九十一年六月二十五日訊問筆錄），則堪信被告
      乙○○雖非係以每次扣款二萬元之方式收受賄賂，然被告辛○○前稱每次扣款
      約二萬元部分並未包含委請被告乙○○購買日用品的部分，足認被告乙○○此
      部分收受之賄賂總數應約八萬元無訛。
（四）另被告辛○○委請不知情之壬○○，於八十八年九月二十二日依其指示匯款五
      萬元至「群懋公司」不知情之員工丙○○處，由乙○○向丙○○約定拿取匯款
      後，先自行扣除一萬元以為代價，餘款四萬元則夾帶入監交付辛○○，而收受
      一萬元之賄賂等情（見附表編號七），業經證人丙○○於調查局訊問（見第一
      ０一九號偵卷第四四頁正、背面）、偵查（見第一七七一號偵卷第一百頁背面
      ）中證述綦詳，並經被告辛○○陳稱無訛（見第一０一九號偵卷第八八頁背面
      、第八九頁），且有郵政國內匯款執據一紙附卷可憑（見第一０一九號偵卷第
      九九頁）。雖被告乙○○矢口否認此部分之犯行，辯稱不認識證人丙○○，亦
      未自證人丙○○處收受五萬元之匯款夾帶入監，然被告辛○○於本院調查中亦
      證稱：這筆錢是乙○○叫丙○○去連續以後拿給我，我確實有收到等語（見九
      十一年五月九日、九十一年六月二十五日訊問筆錄），而證人丙○○亦結證稱
      ：確實有領出這筆匯到我帳戶的錢，並親手交給被告乙○○等語（見九十一年
      五月九日訊問筆錄）。徵諸證人丙○○與被告乙○○並無嫌隙，應無甘冒偽證
      罪之風險誣陷被告乙○○之理，顯見其證言之可信度甚高。而被告辛○○雖與
      被告乙○○間存有債務糾紛，然被告辛○○亦涉犯貪污治罪條例之罪等情，亦
      據宜蘭縣調查站承辦人員、公訴人及本院當面告知，被告辛○○對此均已知悉
      ，且於本院審理中因拘提到案而為本院裁定羈押，此均有訊問筆錄及羈押裁定
      在卷可佐，如未有前揭事實，則被告辛○○何以違反常情就有利與不利自身之
      情事一併供陳，而使自己身陷囹圄？且其證言於調查局訊問、偵查及本院調查
      審理中前後大致相符，足認被告辛○○所為之證言應可採信。是被告乙○○向
      丙○○拿取被告辛○○委託壬○○所匯之四萬元後，先行扣下一萬元做為代價
      ，再將其於款項夾帶入監交付被告辛○○之犯行，亦堪認定。
（四）另被告辛○○委由證人壬○○自曾志源帳戶匯款十三萬元至群懋公司，由群懋
      公司負責人己○○之妻子甲○○提領後交付當時任職司機之丁○○帶入監所交
      付與被告辛○○等情，及被告辛○○委託壬○○自前開帳戶於八十八年六月二
      十五日、八十八年八月十一日分別匯款二萬元、三萬元至證人丙○○之住所，
      由丙○○帶入監所交付被告辛○○等情，與被告辛○○委託壬○○自前開帳戶
      於八十八年十一月十九日、八十九年一月五日、八十九年一月二十日、八十九
      年二月十四日匯款至當時與其同房舍之受刑人戊○○住處，由戊○○之母林張
      玟瑛交付與不詳姓名人士再轉交與被告辛○○等情，均據證人己○○、甲○○
      、丙○○、丁○○、戊○○、林張玟瑛於本院調查中證述綦詳，且經證人林張
      玟瑛於本院調查中指認稱當日來取款的並非被告乙○○等情（見本院九十一年
      一月四日訊問筆錄），堪信此部分匯款之交付應與被告乙○○無關。又被告辛○○所稱八十九年四月十四日分別匯款五千元及一萬五千元至癸○○及及被告
      乙○○住處一節，為被告乙○○所否認，且查無匯款單及被告乙○○收受之積
      極證據，尚難認此部分款項亦為被告乙○○所收受。至被告乙○○於偵查及本
      院調查中證稱：僅借款五十餘萬元，已以信用卡及匯款方式返還被告辛○○四
      十餘萬元；而被告辛○○則於本院審理中陳稱：被告乙○○共借款八十五萬元
      ，已返還二十六萬餘元，其中十二萬元以信用卡刷卡方式還款云云，係被告二
      人事後債務清償問題，應屬民事糾葛，尚難解免於本件貪污治罪條例部分刑事
      犯罪之成立。是綜上所述，本件被告辛○○、乙○○所涉犯罪之事證均臻明確
      ，犯行均堪認定。
二、被告乙○○任職臺灣宜蘭監獄戒護科管理員，依監獄組織條例第七條第八、九款
    規定，職司送入物品及關於舍監、工場之查察管理及身體、物品之搜檢事項，係
    依據法令從事公務之人員。又依監獄行刑法第六十九條之規定，受刑人攜帶或由
    監外送入之財物精簡查後，由監獄代為保管；且依監所管理人員服勤應行注意事
    項第十三條之規定，監所人員不得為收容人傳遞訊息、金錢或其他違禁品，被告
    乙○○依其職務，不得為收容人傳遞訊息、金錢或其他違禁品，竟為於該管單位
    服刑之被告辛○○夾帶傳遞菸酒、檳榔等違禁品及金錢，自係違背職務之行為，
    且並因此違背職務之行為，而收受無償貸款相當於利息部分，及每次夾帶金錢入
    監後受託代為購物後餘款之賄賂，係犯貪污治罪條例第四條第一項第五款之依據
    法令從事公務之人員，對於違背職務之行為，收受賄賂罪。被告乙○○多次犯行
    ，時間緊接、方法相同，所犯均係構成要件相同之罪名，顯係基於概括之犯意反
    覆為之，應依刑法第五十六條連續犯之規定論以一罪，並加重其刑。而被告辛○○不具依據法令從事公務人員之身分，對於依據法令從事公務之被告乙○○，關
    於違背職務之傳遞夾帶檳榔、菸酒及金錢等行為，交付前揭賄賂，所為係犯貪污
    治罪條例第十一條第二項、第一項之非公務員對於違背職務之行為行賄罪。被告
    辛○○前開犯行，亦時間緊接、手段相似，顯係基於概括之犯意多次觸犯犯罪基
    本構成要件相同之罪名，同應依連續犯之規定論以一罪。惟被告辛○○犯罪被發
    覺前向有偵查權限之機關自首，有法務部調查局且宜蘭調查站訊問筆錄可稽，並
    於偵查及本院調查、審理中均就犯罪事實一一指陳，應依貪污治罪條例第十一條
    第三項前段，免除其刑。爰審酌被告乙○○身為臺灣宜蘭監獄管理員，身負管理
    教化刑事被告及受刑人之責，然竟未能廉潔自持，罔顧監所管理規定，長期為受
    刑人夾帶傳遞菸酒、檳榔等違禁品，違背職務收受賄賂，破壞監獄管理風紀，不
    僅破壞國家公務員清廉自持之形象，並致使監所管理教化之功能蕩然無存，淪為
    刑事被告及受刑人再犯罪之溫床，漠視國家法令尊嚴，情節重大，且犯後飾詞卸
    責，矢口否認犯行，並無悔意等一切情狀，從重量處如主文所示之刑，並依法諭
    知褫奪公權期間，以示懲儆。至於被告乙○○所得因無償借貸收受相當於利息之
    賄款一萬六千七百六十八元及為被告辛○○夾帶金錢入監所收取之賄賂九萬元，
    共計十萬六千七百六十七元，均為其犯貪污治罪條例第四條第一項第五款為所得
    財物，應依同條例第十條第一項追繳宣告沒收之，如全部或一部無法追繳時，以
    其財產抵償之。
據上論斷，依刑事訴訟法第二百九十九條第一項前段，貪污治罪條例第二條前段、第
四條第一項第五款、第十一條第一項、第二項、第三項前段、第十條第一項、第二項
、第十七條、第十九條，刑法第十一條前段、第五十六條、第三十七條第二項、第三
項，判決如主文。
本案經檢察官賴慶祥到庭執行職務。
中      華      民      國      九十一    年    七    月       九       日
                                臺灣宜蘭地方法院刑事第二庭
                                    審判長法  官  黃  永  勝
                            法  官  鄭  貽  馨
                                          法  官  郭  顏  毓
右正本證明與原本無異。
如不服本判決，應於判決送達後十日內向本院提出上訴狀 (應附繕本) ，上訴於臺灣
高等法院。
                                          書記官  莊  淑  茹
中      華      民      國      九十一    年    七    月       十       日
附錄本案論罪科刑依據之法條：
貪污治罪條例第四條：
有下列行為之一者，處無期徒刑或十年以上有期徒刑，得併科新台幣一億元以下罰金
：
一、竊取或侵占公用或公有器材、財物者。
二、藉勢或藉端勒索、勒徵、強占或強募財物者。
三、建築或經辦公用工程或購辦公用器材、物品，浮報價額、數量、收取回扣或有其
    他舞弊情事者。
四、以公用運輸工具裝運違禁物品或漏稅物品者。
五、對於違背職務之行為，要求、期約或收受賄賂或其他不正利益者。
貪污治罪條例第十一條：
對於第二條人員，關於違背職務之行為，行求、期約或交付賄賂或其他不正利益者，
處一年以上七年以下有期徒刑，得併科新台幣三百萬元以下罰金。
不具第二條人員之身分，而犯前項之罪者，亦同。
犯前二項之罪而自首者，免除其刑；在偵查或審判中自首者，減輕或免除其刑。
┌─┬────┬───────┬──────┬───────┬─────┐
│編│日  期  │    金   額   │ 匯  款  人 │  受  款  人  │ 備  註   │
│號│（民國）│ （新台幣）   │            │              │          │
│  │        │              │            │              │          │
├─┼────┼───────┼──────┼───────┼─────┤
│一│八十八年│  三十萬元    │   壬○○   │癸○○        │乙○○無償│
│  │四月一日│              │            │（花蓮第十九支│借款      │
│  │        │              │            │郵局）        │          │
│  │        │              │            │              │          │
├─┼────┼───────┼──────┼───────┼─────┤
│二│八十八年│   十萬元     │  壬○○    │癸○○（花蓮第│乙○○無償│
│  │十二月十│              │            │十九支郵局）  │借款      │
│  │三日    │              │            │              │  │
│  │        │              │            │              │          │
├─┼────┼───────┼──────┼───────┼─────┤
│三│八十八年│   五萬元     │  壬○○    │癸○○（花蓮第│乙○○夾帶│
│  │十二月二│              │            │十九支郵局）  │入監時扣下│
│  │十日    │              │            │              │部分款項供│
│  │        │              │            │              │作賄賂    │
├─┼────┼───────┼──────┼───────┼─────┤
│四│八十八年│   五萬元     │   壬○○   │癸○○（花蓮第│乙○○夾帶│
│  │十二月二│              │            │十九支郵局）  │入監時扣下│
│  │十八日  │              │            │              │部分款項供│
│  │        │              │            │              │作賄賂    │
├─┼────┼───────┼──────┼───────┼─────┤
│五│八十八年│  五萬元      │   壬○○   │乙○○住處    │乙○○夾帶│
│  │十一月一││            │              │入監時扣下│
│  │日      │              │            │              │部分款項供│
│  │        │              │            │              │作賄賂    │
├─┼────┼───────┼──────┼───────┼─────┤
│六│八十九年│   四萬元     │  壬○○    │乙○○住處    │乙○○夾帶│
│  │三月十日│              │            │              │入監時扣下│
│  │        │              │            │              │部分款項供│
│  │        │              │            │              │作賄賂    │
├─┼────┼───────┼──────┼───────┼─────┤
│七│八十八年│   五萬元     │  壬○○    │丙○○住處    │由丙○○提│
│  │九月二十│              │            │              │領後交吳德│
│  │二日    │              │            │              │旺夾帶入監│
│  │        │              │            │              │轉交辛○○│
│  │        │              │            │              │乙○○並扣│
│  │        │              │            │              │下一萬元賄│
│  │        │              │            │              │款        │
└─┴────┴───────┴──────┴───────┴─────┘
